臺灣高雄地方法院民事裁定　　　　　　　　　　　　　九十三年度小上字第八六號
　　上　訴　人　甲○○
　　被上訴人　　博愛凱撒大第管理委員會
　　法定代理人　吳瑞珍
當事人間請求給付管理費事件，上訴人對於民國九十三年八月十六日本院鳳山簡易庭
九十三年度鳳小字第一三六三號第一審判決提起上訴，本院裁定如下：
　　主　文
上訴駁回。
第二審訴訟費用新台幣壹仟伍佰元由上訴人負擔。
    理　由
一、按對於小額程序之第一審判決之上訴，非以其違背法令為理由，不得為之；所謂
    判決違背法令，乃指判決不適用法規或適用不當，民事訴訟法第四百三十六條之
    二十四第二項、第四百三十六條之三十二第二項準用第四百六十八條分別定有明
    文。又當事人提起上訴，如依民事訴訟法第四百六十八條規定，以小額程序之第
    一審判決有不適用法規或適用法規不當為理由時，其上訴狀或理由狀應有具體之
    指摘，並揭示該法規之條項或其內容，若係成文法以外之法則，應揭示該法則之
    旨趣，倘為司法院解釋或最高法院之判例，則應揭示該判解之字號或其內容，如
    依民事訴訟法第四百六十九條第一款至第五款所列情形為理由時，其上訴狀或理
    由書應揭示合於該條款之事實，上訴狀或理由書如未依此項方法表明，或其所表
    明者，顯與上開法條規定不相合時，即難認為已對小額程序之第一審判決之違背
    法令有具體之指摘，其上訴自難認為合法（最高法院七十一年台上字第三一四號
    判例參照）。次按，上訴不合程式或已逾期間或法律上不應准許者，第二審法院
    應以裁定駁回之，同法第四百三十六條之三十二第二項所準用之同法第四百四十
    四條第一項前段亦有明文。
二、上訴意旨略以：伊所有之高雄市○○區○○路一○六巷二十一號房屋因被上訴人
    之法定代理人吳瑞珍惡性、積極、明確的觸犯刑法第三百零二條妨害自由罪，而
    剝奪伊行使居住權益迄今無法出入，目前已提起刑事告訴及附帶民事訴訟之請求
    ，吳瑞珍不法控制伊使用居住上開房屋之權利，並無任何權利可再不法掠奪所謂
    之管理費等語。並聲明：原判決廢棄。
三、經查：上訴意旨所指被上訴人之法定代理人因妨害其行使居住前揭房屋之權利，
    而提起告訴一節，核與其應履行給付管理費義務之妨害或排除無涉，從而原審以
    此為據，認上訴人此屬於事實認定之抗辯難以採信。茲審究原審為上訴人敗訴之
    判決，其理由並無違法不當之處，亦無適用法規顯然不合法律規定，或顯然違反
    司法院現尚有效之大法官會議之解釋、最高法院尚有效判例之情形。上訴人任指
    原判決不當，而未具體說明究有如何不適用法規或適用不當之處，亦未揭示該法
    之條項或其內容之事實，難認對該判決之如何違背法令已有具體指摘，徒以原審
    未就被上訴人妨害自由之事實予以認定為由，漫事爭執。揆諸前揭說明，上訴人
    之上訴為不合法，自應予駁回。
四、末按小額訴訟之上訴程序，法院為訴訟費用之裁判時，應確定其費用額，民事訴
    訟法第四百三十六條之十九第一項、第四百三十六條之三十二第一項規定甚明。
    本件上訴裁判費為新台幣一千五百元，應由上訴人負擔。
五、結論：本件上訴為不合法，依民事訴訟法第四百三十六條之三十二第二項、第四
    百三十六條之十九第一項、第四百四十四條第一項前段、第九十五條、第七十八
    條，裁定如主文。
中　　　華　　　民　　　國　　九十三　　年　　　十　　　月　　　八　　　日
                                臺灣高雄地方法院鳳山民事庭
                                    審判長法官
                                    法      官
                                    法　　　官　李代昌
右正本證明與原本無異
中　　　華　　　民　　　國　　九十三　　年　　　十　　　月　　　八　　　日
                                    法院書記官　鍾錦祥
